臺灣嘉義地方法院刑事判決　　　　　　　　　　　　九十一年度交易字第二一九號
　　公　訴　人　臺灣嘉義地方法院檢察署檢察官
　　被　　　告　乙○○
右列被告因公共危險等案件，經檢察官提起公訴（九十一年度偵字第六八八八號），
本院判決如左：
    主  文
乙○○服用酒類，不能安全駕駛動力交通工具而駕駛，處拘役伍拾玖日，如易科罰金
，以參佰元折算壹日。
被訴過失傷害部分公訴不受理。
    事  實
一、乙○○於民國九十一年十月八日十時五十分許，在嘉義縣布袋鎮菜市場內飲酒後
    ，已不能安全駕駛動力交通工具之情況下，仍駕駛車牌號碼Ｎ二─八三五六號自
    小客車，沿嘉義縣一七二縣道由布袋鎮往義竹鄉方向行駛。於同日十一時二十分
    許，行經該縣道七點六公里處，原應注意車前狀況並採取安全措施，而依當時情
    狀，並無不能注意之情事，竟疏未注意車前狀況，適有丙○○駕駛車牌號碼ＭＡ
    Ｐ－二二五號重型機車沿嘉義縣義竹鄉縣○○村由北往南方向行駛，
    乙○○見狀閃避不及而撞倒該機車，致丙○○倒地而受傷（傷害部分業經丙○○
    撤回告訴，詳後述）。乙○○經警於同日十月八日十二時十七分許，在嘉義縣警
    察局布袋分局義竹分駐所，測得其呼氣中所含酒精成分達每公升○．七八毫克。
二、案經丙○○訴由嘉義縣警察局布袋分局報由臺灣嘉義地方法院檢察署檢察官偵查
    起訴。
    理  由
甲、有罪部分：
一、訊據被告乙○○固坦承有於九十一年十月八日十時五十分許，在嘉義縣布袋鎮菜
    市場內飲酒後，駕駛前開自小客車之事實，惟矢口否認公共危險犯行，辯稱：當
    時很清醒，警員訊問時，話比較多是因為關心對方云云。但查：
（一）被告於飲酒後當日十二時十七分許（即飲酒後經一小時又二十七分鐘），經警
      測量其呼氣中所含酒精濃度為每公升○．七八毫克此有酒精濃度測試單一紙在
      卷足稽。按血液酒精濃度為呼氣酒精濃度之二千一百倍至二千三百倍，而殘留
      人體內血液酒精濃度之消減速率，係每小時減少每百毫升一五至二○毫克，此
      有國立臺灣大學醫學院八十五年九月二十五日（八五）醫秘字第二○八二號函
      影本一份附卷可稽。被告於飲酒後經一小時又二十七分鐘期間，經檢測所得之
      吐氣中所含酒精濃度為每公升○．七八毫克，依較有利於要被告之二千一百倍
      計算，換算為血液中所含酒精濃度約為每百毫升一六三．八毫克，再依上開血
      液酒精濃度消減率較緩和之每小時減少每百毫升一五毫克之比率回溯推算至被
      告飲酒後駕駛時之血液中酒精濃度，約為每百毫升一八三．八毫克（一小時又
      二十七分鐘，為求整數，將尾數七分鐘去掉，15×（1﹢1\3）﹢163.8=183.8
      ，依前開二千一百倍至二千三百倍之比例換算，被告於離開嘉義縣布袋鎮菜市
      場駕駛自小客車時，呼氣中所含酒精濃度數值為每公升○．八○至○．八八毫
      克，四捨五入），又依前開國立臺灣大學醫學院函附「血液中酒精濃度與認知
      行為功能的關係」表所示，血液中酒精濃度在每百毫升八○至二○○毫克間，
      會情緒起伏大；步態不穩；肢體協調、平衡感與判斷力障礙度升高等等，而被
      告於飲酒後，駕駛上開自小客車時，其血液中酒精濃度經換算為每百毫升一八
      三．八毫克，其足以達到情緒起伏大；步態不穩；肢體協調、平衡感與判斷力
      障礙度升高之狀態，更遑論如按照較嚴格之每小時減少每百毫升二十毫克之較
      高比率計算，被告之血液酒精濃度含量顯將更高，足認其於肇事時顯已達不能
      安全駕駛動力交通工具之程度。
（二）又證人即前往處理之警員甲○○於訊問時證稱：「（問：如何得知被告有喝酒
      ？）因為我有聞到他有酒味，而且依照交通處理程序，我們對雙方都有酒測。
      」，「（問：當時被告情形如何？）話比較多」等語（詳本院九十一年十一月
      六日審判筆錄），並載有刑法第一百八十五條之三案件測試觀查紀錄表一紙附
      卷可查（詳警卷第九頁），益證被告當時確已不能安全駕駛之事實。
（三）且參諸被告駕車撞及駕駛重型機車之丙○○等情，足徵被告飲酒後已不能安全
      駕駛動力交通工具，此外並有嘉義縣警察局舉發違反道路交通管理事件通知單
      一紙可佐，罪證明確，其犯刑法第一百八十五條之三之犯行，堪以認定。
二、核被告所為，係犯刑法第一百八十五條之三之公共危險罪。爰審酌被告於酒精濃
    度呼氣已達每公升零點七八毫克，仍執意駕駛動力交通工具，造成丙○○受傷，
    惟事後已賠償丙○○等一切情狀，量處如主文所示之刑，併諭知易科罰金之折算
    標準，以資懲儆。
乙、公訴不受理部分：
  一、公訴意旨另以：被告乙○○於民國九十一年十月八日十時許，在嘉義縣布袋鎮
      菜市場內飲酒後，已不能安全駕駛動力交通工具之情況下，仍駕駛車牌號碼Ｎ
      二─八三五六號自小客車，沿嘉義縣一七二縣道由布袋鎮往義竹鄉方向行駛。
      於同日十時二十分許，行經該縣道七點六公里處，原應注意車前狀況並採取安
      全措施，而依當時情狀，並無不能注意之情事，竟疏未注意車前狀況，適有丙
      ○○駕駛車牌號碼ＭＡＰ－二二五號重型機車沿嘉義縣義竹鄉縣○○村由北往南方向行駛，乙○○見狀閃避不及而撞倒該機車，致丙○○倒地而
      受有右背擦傷（二○×一一公分）、右大腿擦傷（一六×四公分）、右小腿擦
      傷（一○×四公分）及右足背擦傷（三×１公分），因認被告涉犯刑法第二百
      八十四條第一項前段之過失傷害罪嫌。
二、按告訴乃論之罪，告訴人於第一審辯論終結前得撤回其告訴，又告訴經撤回者，
    應諭知不受理之判決，刑事訴訟法第二百三十八條第一項、第三百零三條第三款
    分別定有明文。
三、查被告因過失傷害案件，經檢察官提起公訴認被告犯刑法第二百八十四條第一項
    前段之過失傷害罪，依同法第二百八十七條前段之規定，須告訴乃論。茲據告訴
    人丙○○具狀撤回告訴，有撤回告訴狀一份附於本院卷可稽，依前揭規定，爰就
    被告被訴過失傷害罪部分，諭知不受理之判決。
據上論斷，應依刑事訴訟法第二百九十九條第一項前段、第三百零三條第三款，刑法
第一百八十五條之三、第四十一條第一項前段、罰金罰鍰提高標準條例第二條，判決
如主文。
本案經李文和檢察官到庭執行職務
中      華      民      國    九十一    年     十一     月     二十     日
                                      臺灣嘉義地方法院交通法庭
                                          法  官  張  育  彰
右正本證明與原本無異。
如不服本判決，應於判決送達後十日內向本院提出上訴狀( 應附繕本 )。
中      華      民      國    九十一    年     十一     月     二十     日
                                          書記官  林  秀  敏
附錄法條：
刑法第一百八十五條之三
服用毒品、麻醉藥品、酒類或其他相類之物，不能安全駕駛動力交通工具而駕駛者，
處一年以下有期徒刑、拘役或三萬元以下罰金。
